臺灣臺北地方法院民事裁定　　　　　　100年度事聲字第370號
異　議　人　王家模
相　對　人　財政部國有財產局台灣北區辦事處
法定代理人　陳文龍
代　理　人　龔維智律師
上列當事人間確定執行費用事件，異議人對於中華民國100年11
月15日本院民事執行處司法事務官所為100年度執聲字第18號裁
定提出異議，本院裁定如下：
    主  文
異議駁回。
    理  由
一、按司法事務官處理事件所為之處分，與法院所為者有同一效
    力；當事人對於司法事務官處理事件所為之終局處分，得於
    處分送達後10日之不變期間內，以書狀向司法事務官提出異
    議；司法事務官認前項異議有理由時，應另為適當之處分，
    認異議為無理由者，應送請法院裁定之；法院認第1項之異
    議為有理由時，應為適當之裁定，認異議為無理由者，應以
    裁定駁回之，強制執行法第30條之1準用民事訴訟法第240條
    之3、第240條之4定有明文。本件異議人對於本院民事執行
    處司法事務官於民國100年11月15日所為之100年度執聲字第
    18號裁定聲明異議，司法事務官認其異議為無理由，送請
    本院為裁定，經核與上開條文規定尚無不合，先予敘明。
二、次按強制執行事件，由法官或司法事務官命書記官督同執達
    員辦理之；當事人或利害關係人對於執行法院強制執行之命
    令，或對於執行法官、書記官、執達員實施強制執行之方法
    ，強制執行時應遵守之程序，或其他侵害利益之情事，得於
    強制執行程序終結前，為聲請及聲明異議，強制執行法第3
    條及第12條分別定有明文。又聲明異議，係對於違法執行程
    序所為之救濟，至於實體上權利義務之爭執，執行法院並無
    審認之權，故在強制執行程序中，如涉及私權之爭執，其權
    益關係未盡明確時，應由當事人另依民事訴訟程序謀求救濟
    ，要非強制執行法第12條第1項聲明異議所能解決（最高法
    院79年度臺抗字第310號裁定意旨參照）。另債權人因強制
    執行而支出之費用，得求償於債務人者，得準用民事訴訟法
    第91條之規定，向執行法院聲請確定其數額，此觀諸強制執
    行法第29條第1項之規定即明，而此項確定執行費用額之裁
    定程序，僅在審究債權人所開列之費用項目，是否為因強制
    執行而支出之費用，已否提出證據證明，然後確定債務人應
    負擔執行費用之數額若干。
三、異議意旨略以：本件異議人與相對人間返還土地等事件，經
    鈞院98年度北簡字第18308判決異議人敗訴，異議人提起上
    訴後，經鈞院99年度簡上字第364號判決駁回上訴確定，嗣
    相對人持上開確定判決為執行名義向鈞院民事執行處聲請強
    制執行（案號：100年度司執字第31365號），惟異議人就上
    開返還土地事件已陳情總統處理，應待總統決定後再行執行
    ，又異議人與相對人就上開土地曾有多次訴訟，異議人亦曾
    多次獲勝訴判決，然上開返還土地等事件中，鈞院一審及二
    審法官皆採納相對人勾結中山地政事務所提出之假圖牌偽證
    ，未親臨現場勘驗相對人所提證據是否與土地現況相符，上
    訴審時亦未經開庭即終結言詞辦論程序，再者，延長執行日
    期曾更改數次，是否係在研商如何處理本案，懇請鈞院待總
    統決定後再論，為此，爰依法提出異議，請求廢棄原裁定等
    語。
四、經查，相對人與異議人間返還土地等事件，經本院以98年度
    北簡字第18308號判決異議人敗訴，異議人不服提起上訴後
    ，經本院以99年度簡上字第364號判決駁回其上訴確定在案
    ，嗣相對人執上開確定判決為執行名義，向本院民事執行處
    聲請強制執行，經本院100年度司執字第31365號強制執行事
    件執行返還土地完畢，不當得利部分則核發債權憑證等情，
    業經本院調閱上開執行卷宗查明屬實，則依前開說明，相對
    人依強制執行法第29條第1項之規定，聲請確定得求償於異
    議人之執行費用額，自屬有據，又相對人主張因執行程序而
    支出強制執行執行費新臺幣（下同）1萬1747元、員警差旅
    費1000元、1000元、4000元、鑑界費330元、強制拆除工程
    費3萬4650元，合計5萬2727元，業據其提出與所述相符之收
    據、統一發票為證，亦經本院調閱100年度執聲字第18號執
    行卷宗審核無訛，是本院司法事務官據此處分確定異議人應
    負擔之執行費用額，並無違誤。異議人所執前詞，均屬就原
    確定判決實體事項所為爭執，非聲明異議程序所能救濟，核
    與執行費用數額之確定無涉，異議意旨指摘原裁定不當，求
    予廢棄，為無理由，應予駁回。
五、據上論結，本件異議為無理由，依強制執行法第30條之1、
    民事訴訟法第240條之4第3項後段，裁定如主文。
中    華    民    國   100    年    12    月    27    日
                  民事第二庭    法  官  鍾素鳳
以上正本係照原本作成。
如對本裁定抗告，須於裁定送達後10日內向本院提出抗告狀，並
繳納抗告費新臺幣1,000元。
中    華    民    國   100    年    12    月    27    日
                                書記官  林玗倩